【裁判字號】    95,上易,191
【裁判日期】    950530
【裁判案由】    竊盜
【裁判全文】
臺灣高等法院高雄分院刑事判決         95年度上易字第191號
上  訴  人  臺灣高雄地方法院檢察署檢察官
被      告  甲○○
上列上訴人因竊盜案件，不服臺灣高雄地方法院95年度易字第15
2 號中華民國95年1 月27日第一審判決（起訴案號：臺灣高雄地
方法院檢察署95年度偵字第2330號），提起上訴，本院判決如下
：
    主  文
上訴駁回。
    事  實
一、甲○○基於意圖為自己不法所有之概括犯意，連續於：民
    國95年1 月6 日下午3 時許，駕駛車牌號碼VJ-8350 號自用
    小客車，攜帶其所有客觀上可供為兇器使用之尖嘴鉗2 支、
    板手3 支、鉗子1 支、螺絲起子1 支，自高雄縣岡山鎮○○
    路121 號、無營業、無人看管、已遭他人破壞後門之「華納
    歌城KTV 」進入該KTV 內，竊取乙○○所有電纜線約65公尺
    、電線約10公尺，得手後，將該電纜線、電線放置在上開小
    客車後車廂內，而離開現場。95年1 月7 日上午8 時許，
    以上開手法，再攜帶上開尖嘴鉗等物，進入上開KTV 內，竊
    取乙○○所有冷凍器銅管4 支，甫得手欲離開現場之際，即
    為巡邏員警當場查獲，並扣得甲○○所有供竊盜用之尖嘴鉗
    2 支、板手3 支、鉗子1 支、螺絲起子1 支。
二、案經高雄縣政府警察局岡山分局報告臺灣高雄地方法院檢察
    署檢察官偵查起訴。
    理  由
一、程序方面─
  (一)本件被告甲○○（以下簡稱被告）經合法傳喚（見本院卷第
    28頁送達證書），無正當理由不到庭，爰不待其到庭陳述，
    逕行判決。
  (二)本件於原審適用簡式審判程序，依刑事訴訟法第273 條之2
    規定，證據調查不受第159 條第1 項、第161 條之2 、第16
    1 條之3 、第163 條之1 及第164 條至第170 條規定之限制
    ；且檢察官迄本院言詞辯論終結前，亦未爭執證人即告訴人
    乙○○於警詢陳述之證據能力，復未聲明異議；又乙○○業
    於本院到庭具結作證，而因可歸責於被告之事由（經合法傳
    喚，無正當理由不到庭），致被告未能行使對質詰問權利；
    再者，乙○○於警詢陳述，係就其財物被竊情形為陳述，員
    警自無違反其意志為詢問之必要，應認該等陳述作成之情況
    ，並無不適當之情形。是依刑事訴訟法第159 條之5 第2 項
    規定，應認乙○○於警詢陳述，具證據能力。
二、認定犯罪事實所憑證據及理由─
  (一)上開犯罪事實，業據被告於警詢、偵查、原審均自承不諱（
    見警卷第2 、3 頁，95偵2330號卷第13頁，原審卷第15頁）
    ；並經證人即告訴人乙○○於警詢、本院分別陳（證）稱：
    「失竊物品都是伊的」（見警卷第5 頁）、「『華納歌城KT
    V 』已停業約1 年」（見本院卷第22頁）等語在卷；復有被
    告所有尖嘴鉗2 支、板手3 支、鉗子1 支、螺絲起子1 支扣
    案，及現場、贓物相片多幀在卷（見警卷第14至17頁）可資
    佐證。足認被告自白與事實相符，堪予採信。至於證人乙○
    ○於警詢、本院陳（證）稱：「甲○○是破壞後門進入；被
    偷之前約一星期，伊有去看過KTV ，後門沒有被破壞」等語
    （見警卷第5 頁，本院卷第22頁）；惟乙○○既未親見被告
    破壞本件KTV 後門，且本件KTV 未營業已有1 年之久，乙○
    ○並未每日在現場看守，則本件KTV 門窗自有可能於被告行
    竊前即已遭破壞，是被告所稱：「伊行竊時，KTV 後門已遭
    破壞，伊就從後門進入」等語（見警卷第3 頁），應認合於
    常理而可信；自難依乙○○上開未親見之猜測之語，遽為被
    告此部分不利之認定。
  (二)是本件事證已明，被告犯行洵堪認定。
三、論罪及駁回上訴之理由─
  (一)核被告所為，係犯刑法第321 條第1 項第3 款帶兇器竊盜
    罪；起訴書雖記載被告第二次犯行為帶兇器竊盜未遂罪，
    惟依被告於原審供稱：「第二次，伊已拔下銅管4 支拿在手
    上，要離開時，就被警逮捕」等語（見原審卷第15頁），顯
    見該銅管4 支業已在被告實力支配下，被告竊盜行為已達既
    遂程度，而公訴檢察官亦於原審當庭表示：「被告2 次犯行
    均是既遂」等語（見原審卷第15頁），應認起訴書此部分所
    載尚有未洽，併此說明。
  (二)原判決因而適用刑法第56條、第321 條第1 項第3 款、第38
    條第1 項第2 款規定；並審酌被告不思以己力獲取所需，卻
    任意竊取他人財物，致告訴人受有財產上之損失，惟念及被
    告犯後尚知坦認犯行，及其犯罪手段、竊取財物之價值不多
    、失竊財物均已由告訴人領回等一切情狀，量處有期徒刑8
    月，以資懲儆。復說明扣案尖嘴鉗2 支、板手3 支、鉗子1
    支、螺絲起子1 支，均為被告所有，並供其犯罪所用之物，
    業據被告供認屬實，依刑法第38條第1 項第2 款規定，均宣
    告沒收。經核原判決認事用法均無不合，量刑亦稱允當。檢
    察官循告訴人乙○○之請，以：「被竊電纜線之價值雖不多
    ，惟事後導致無法重新接管，工程費甚鉅；又因電纜線遭破
    壞，致屋內冷氣無法運轉，承租戶無法營業提前終止租約，
    告訴人損失慘重，原判決僅量處被告有期徒刑8 月，顯然量
    刑過輕」等語為由，提起上訴；惟原判決業依刑法第57條科
    刑輕重應審酌事項，詳為說明量刑之依據，且依乙○○於本
    院所證，本件KTV 已停業約1 年，顯無上訴理由中所載「因
    電纜線遭破壞，致屋內冷氣無法運轉，承租戶無法營業提前
    終止租約」之情事。是應認檢察官之上訴為無理由，應予駁
    回。
四、適用之法律：刑事訴訟法第371 條、第368 條。
本案經檢察官姜麗儒到庭執行職務。
中    華    民    國    95    年    5     月    30    日
                  刑事第七庭    審判長法  官  莊飛宗
                                      法  官  黃憲文
                                      法  官  曾逸誠
以上正本證明與原本無異。
不得上訴。
中    華    民    國    95    年    5     月    30    日
                                      書記官  黃富美
附錄本案論罪科刑法條全文：
中華民國刑法第321 條：
犯竊盜罪而有左列情形之一者，處6 月以上、5 年以下有期徒刑
：
一  於夜間侵入住宅或有人居住之建築物、船艦或隱匿其內而犯
    之者。
二  毀越門扇、牆垣或其他安全設備而犯之者。
三  攜帶兇器而犯之者。
四  結夥三人以上而犯之者。
五  乘火災、水災或其他災害之際而犯之者。
六  在車站或埠頭而犯之者。
前項之未遂犯罰之。


司法院資訊處製作；財團法人民間司法改革基金會備份。
